臺灣板橋地方法院刑事判決             100年度易字第2357號
公  訴  人  臺灣板橋地方法院檢察署檢察官
被      告  陳冠宏
上列被告因竊盜案件，經檢察官提起公訴（100 年度偵字第1566
5 號），被告於本院準備程序中就被訴事實為有罪之陳述，經本
院裁定進行簡式審判程序，判決如下：
    主  文
陳冠宏攜帶兇器竊盜，處有期徒刑陸月，如易科罰金，以新臺幣
壹仟元折算壹日。緩刑貳年，緩刑期間付保護管束，並應於緩刑
期間內向指定之政府機關、政府機構、行政法人、社區或其他符
合公益目的之機構或團體，提供陸拾小時之義務勞務。扣案之扳
手壹支沒收之。
    事  實
一、陳冠宏因其所有車號Q5－1131號自用小客車之車牌積欠稅金
    未繳而遭監理單位查扣車牌，竟意圖為自己不法之所有，基
    於竊盜之犯意，於民國100 年4 月中旬某日，在新北市○○
    區○○路2 段608 巷3 之1 號停車場，攜帶客觀上具有危險
    性足供兇器使用之扳手1 支，竊取廖博穎所有之車號5G－52
    48號自用小客車之車牌2 面，得手後再將竊得之車牌2 面懸
    掛其所有車號Q5－1131號自用小客車供己使用。嗣廖博穎於
    100 年5 月1 日上午7 時30分許，發現其失竊之車牌懸掛在
    陳冠宏所有上開車輛而報警處理，經警於同日下午2 時30分
    許，在陳冠宏前開車輛起獲廖博穎失竊之車牌2 面及扳手1
    支，始查悉上情。
二、案經廖博穎訴由新北市警察局海山分局移送移送臺灣板橋地
    方法院檢察署檢察官偵查後提起公訴。
    理  由
一、程序方面：按除被告所犯為死刑、無期徒刑、最輕本刑為3
    年以上有期徒刑之罪或高等法院管轄第一審案件者外，於第
    一次審判期日前之準備程序進行中，被告先就被訴事實為有
    罪之陳述時，審判長得告知被告簡式審判程序之旨，並聽取
    當事人、代理人、辯護人及輔佐人之意見後，裁定進行簡式
    審判程序，刑事訴訟法第273 條之1 第1 項定有明文。經核
    ，本件被告陳冠宏所犯係死刑、無期徒刑、最輕本刑為3 年
    以上有期徒刑以外之罪，其於準備程序中就被訴事實為有罪
    之陳述，經法官告知簡式審判程序之旨，並聽取公訴人、被
    告之意見後，本院爰依首揭規定，合議裁定由受命法官獨任
    進行簡式審判程序，合先敘明。
二、上揭犯罪事實，業據被告於警詢、偵查中、本院準備程序及
    審理時坦承不諱，核與證人即告訴人廖博穎於警詢時之指述
    情節相符，並有新北市政府警察局海山分局搜索扣押筆錄、
    扣押物品目錄表、贓物認領保管單各1 份、照片8 張在卷可
    稽，及扳手1 支扣案足資佐證，因認被告之自白與事實相符
    ，堪予採信。本件罪證明確，被告犯行洵堪認定，應予依法
    論科。
三、按刑法第321 條第1 項第3 款所謂之兇器，其種類並無限制
    ，凡客觀上足對人之生命、身體、安全構成威脅，具有危險
    性之兇器均屬之，且祇須行竊時攜帶此種具有危險性之兇器
    為已足，並不以攜帶之初有行兇之意圖為必要（最高法院79
    年臺上字第5253號判例要旨參照）。被告於行竊時所攜帶之
    扳手1 支，為金屬材質，質地堅硬、形式尖銳之器具，持之
    揮擊自足以對人之生命、身體造成威脅，為客觀上足以傷害
    人生命、身體之器械，顯為具有危險性之兇器無訛；是核被
    告所為，係犯第321 條第1 項第3 款之攜帶兇器竊盜罪。爰
    審酌被告並無前科，素行尚佳，有臺灣高等法院被告前案紀
    錄表附卷可憑，其不思依循正軌賺取財物以繳清積欠之稅金
    ，竟持客觀上具危險性可供兇器使用之扳手，竊取告訴人車
    輛之車牌供己使用，對社會治安及告訴人財產安全危害甚鉅
    ；兼衡其犯罪之動機、目的、智識程度、所竊得財物之價值
    、犯後尚能坦承犯行之態度等一切情狀，量處如主文所示之
    刑，並諭知易科罰金之折算標準，以資懲儆。再查被告未曾
    因故意犯罪受有期徒刑以上刑之宣告，有上開紀錄表附卷可
    憑，其因一時失慮，偶罹刑典，事後已坦承犯行，深具悔意
    ，並取得告訴人之諒解而同意不予追究，此經告訴人於本院
    審理時陳明在卷，本院認其經此刑之宣告後，應知警惕而無
    再犯之虞，因認暫不執行其刑為當，予以宣告緩刑2 年，且
    為使被告能以義務勞動方式彌補其犯罪，並從中深切記取教
    訓，及為強化其法治概念，使其於緩刑期內能深知警惕，避
    免其再度犯罪，爰併依刑法第74條第2 項第5 款規定，命被
    告應依執行檢察官之命令，向指定之政府機關、政府機構、
    行政法人、社區或其他符合公益目的之機構或團體，提供60
    小時之義務勞務以資惕誡，並應依刑法第93條第1 項第2 款
    規定，宣告於緩刑期間付保護管束，以啟自新。扣案之扳手
    1 支，係被告所有，為其犯本件竊盜罪所用之物，業據被告
    供承在卷，爰依刑法第38條第1 項第2 款宣告沒收。
據上論斷，應依刑事訴訟法第273 條之1 第1 項、第299 條第1
項前段，刑法第321 條第1 項第3 款、第41條第1 項前段、第74
條第1 項第1 款、第2 項第5 款、第93條第1 項第2 款、第38條
第1 項第2 款，刑法施行法第1 條之1 第1 項前段，判決如主文
。
本案經檢察官王筱寧到庭執行職務。
中    華    民    國   100    年    8     月    31    日
                  刑事第十三庭   法  官   陳昭筠
以上正本證明與原本無異。
如不服本判決應於送達後10日內向本院提出上訴狀。
                                 書記官   黃文儀
中    華    民    國   100    年    9     月    1     日
附錄本案論罪科刑法條全文
中華民國刑法第321條第1項
犯竊盜罪而有下列情形之一者，處六月以上、五年以下有期徒刑
，得併科新臺幣十萬元以下罰金：
一、侵入住宅或有人居住之建築物、船艦或隱匿其內而犯之者。
二、毀越門扇、牆垣或其他安全設備而犯之者。
三、攜帶兇器而犯之者。
四、結夥三人以上而犯之者。
五、乘火災、水災或其他災害之際而犯之者。
六、在車站、埠頭、航空站或其他供水、陸、空公眾運輸之舟、
車、航空
    機內而犯之者。
前項之未遂犯罰之。